# 出资问题

提问人：跨度防护 时间：2017-10-09 12:36:06
请教陈版：现对2015-2017进行审计，如果历史上出资出现瑕疵： 1 、需要现金补足（ 1 ）是借记其他应收款 贷记资本公积吗？如是，是做在哪一年呢，是 2015 年期初还是报告期内的哪一年？（ 2 ）还是直接在收到现金的时候，借记银行存款 贷记资本公积？ 2 、需要调减 2006 年股改股改的净资产，拟用 2006 年之后的盈余公积补足，即借记盈余公积 贷记 未分配利润，这笔分录又做在哪一年呢？

回答人：chenyiwei
出资瑕疵属于重大前期差错，应追溯重述到该瑕疵的发生年度。理论上应将历史上的不实出资全部冲回，对应冲减权益；但在实际操作中较常见的做法是确认其他应收款，收到补足的出资款时，作为该其他应收款的收回处理（我个人并不赞同此做法）。 以盈余公积补足未分配利润的处理，应做在股东大会批准相关决议的年度，不能追溯到以前年度。